臺灣板橋地方法院民事判決　　　　　　　 95年度家簡字第4號
原　　　告　丙○○
被　　　告　己○○
　　　　　　甲○○
　　　　　　乙○○
　　　　　　戊○○
兼　上二人
訟訴代理人　丁○○
上列當事人間請求給付扶養費事件，本院於中華民國九十五年九
月二十七日言詞辯論終結，判決如下：
    主    文
原告之訴駁回。
訴訟費用由原告負擔。
    事實及理由
一本件原告主張略以：被告甲○○、乙○○、戊○○、丁○○係
  原告丙○○之女，被告己○○則為被告丁○○之夫即原告丙○○之女婿。因原告今年六十五歲，身體多病，生活每月需負擔
  新臺幣五萬五千元才能應付開支，包括住、食、衣、行、育、
  樂、醫療、保養身體，需資五萬五千元以上，另向銀行貸借款
  項每月利息需二萬多元。因原告子女共有九人，一男八女，而
  被告四人，僅需分擔原告需要每月開支之部分，即二萬二千元
  正，其他費用由其他五名子女及其妻負擔三萬三千元。因原告
  曾向被告等要求給付扶養費，均遭受不理，不得已之下，提起
  本件訴訟云云，並提出戶籍謄本暨認領登記申請書影本、認領
  書影本、診斷證明書、放款利息收據影本、房貸客戶契約變更
  協議書影本、等件為證。
二按扶養之方法，由當事人協議定之，不能協議時，由親屬會議
  定之，民法第一千一百二十條定有明文。所謂「扶養之方法」
  有二，即：一為迎養於扶養義務人之家，一為支給一定生活必
  需品或費用，後者又有定期給付及不定期給付，及設定養瞻財
  產而供扶養權利人使用、收益等各種方法。又按，受扶養權利
  者，應否與負扶養義務者同居一家而受扶養，抑應彼此另居，
  由負扶養義務者按受扶養權利者需要之時期，陸續給付生活資
  料或撥給一定財產，由受扶養權利者自行收益以資扶養，屬扶
  養方法之問題，依民法第一千一百二十條之規定，應由當事人
  協議定之，不能協議時，應由親屬會議定之。對於親屬會議之
  決議有所不服，或親屬會議仍不能議定時，始得向法院聲訴，
  不得因當事人未能達成協議即逕向法院請求裁判。
三經查：本件原告主張被告甲○○、乙○○、戊○○、丁○○係
  其女，被告己○○則為被告丁○○之夫即原告丙○○之女婿等
  情，固已據原告提出戶籍謄本暨認領登記申請書影本、認領書
  影本等件為憑，惟據原告及被告丁○○、己○○、甲○○到庭
  所述，兩造就扶養方法並未曾協議過，是徵諸上開規定，兩造
  就扶養方法，既迄未能達成協議，且亦未召開親屬會議以資議
  決，揆諸首揭民法第一千一百二十條規定，原告即不得逕行訴
  請法院判命被告給付其若干扶養費。
四從而，本件原告起訴為無理由，爰依民事訴訟法第第七十八條
  、第八十五條第一項前段，判決如主文。
中　　華　　民　　國　　94　　年　　10　　月　　11  　日
                              家事法庭法  官  余來炎
以上正本證明與原本無異
如不服本判決，須於判決正本送達後二十日內向本院提起上訴狀
（應附上訴狀繕本及繳交上訴裁判費）
中　　華　　民　　國　　94　　年　　10　　月　　11  　日
                                      書記官　蕭詩穎
